臺灣臺南地方法院刑事判決　　　　　　　 94年度訴字第224號
公　訴　人　臺灣台南地方法院檢察署檢察官
被　　　告　乙○○
　　　　　　　　　　　三號
上列被告因違反毒品危害防制條例案件，經檢察官提起公訴（93
年度毒偵字第1568號），本院判決如下：
    主  文
乙○○施用第一級毒品，累犯，處有期徒刑壹年貳月；又施用第
二級毒品，累犯，處有期徒刑陸月。應執行有期徒刑壹年陸月。
    事  實
一、乙○○前因施用毒品案件，經觀察、勒戒後，認無繼續施用
    毒品之傾向，由臺灣台南地方法院檢察署檢察官於民國八十
    八年二月二十八日，以八十八年度偵緝字第二二六號不起訴
    處分確定後，復於八十九年間因施用第二級毒品安非他命案
    ，經觀察勒戒後，認有繼續施用毒品之傾向，先送強制戒治
    ，於九十年四月二十七日期滿，並由臺灣台南地方法院檢察
    署檢察官聲請簡易判決處刑，嗣於八十九年五月十九日，經
    本院以八十九年度南簡字第三三一號判處有期徒刑六月確定
    ，於九十一年四月六日執行完畢，乙○○於強制戒治執行完
    畢五年之內，於九十三年八月十五日或前二日內，在某不詳
    地點，非法施用第一級毒品海洛因一次，其再另行起意，於
    同年八月十五日或之前四日內，在某不詳地點，非法施用第
    二級毒品安非他命一次，嗣於同年八月十五日上午十時三十
    分許，在台南市○○路○段七四三巷十七號三樓九室經警查
    獲。
二、案經臺南市警察局第三分局報請臺灣臺南地方法院檢察署檢
    察官偵查起訴。
    理  由
一、訊據被告乙○○固坦承與友人甲○○同居，甲○○與其友人
    常在其住處（即台南市○○路○段七四三巷十七號三樓九室
    ）施用毒品時亦在場之事實，惟矢口否認有何前揭施用海洛
    英、安非他命之犯行，辯稱其確未有施用毒品，扣案物品都
    是甲○○的和他的朋友的，他們說我已經通緝，不可能交保
    ，所以其供稱有施用毒品云云。經查：
（一）按海洛因經注射入人體後，約百分之八十於二十四小時內
      自尿中排出，一般而言，尿液中能否檢驗出嗎啡陽性反應
      與其投與量、投與途徑、採尿時間、個人體質及檢驗方法
      之靈敏度有關，國外曾有文獻報導注射六毫克之海洛因，
      其代謝物嗎啡之平均可檢出時限約為二十六小時，此有行
      政院衛生署藥物食品檢驗局八十一年九月八日（八一）藥
      檢壹字第八一一四八八五號函示可參。次按安非他命經口
      服投與後約百分之七十於二十四小時內自尿中排出，約百
      分之九十於九十六小時內自尿中排出，由於目前國內尿液
      中甲基安非他命之檢驗僅為鑑定其是否呈陽性反應尚未定
      其含量，且甲基安非他命成分之檢出與其投與方式、投與
      量個人體質採尿時間與檢測儀器之精密度等諸多因素有關
      ，因此僅憑尿液中呈安非他命陽性反應，應無法確實推算
      吸食時間距採集時間之長短，惟依上述資料推斷，最長可
      能不會超過四日，亦業經行政院衛生署藥物食品檢驗局八
      十一年二月八日以（八一）藥檢壹字第００一一五六號函
      述綦詳。
（二）被告經台南市警察局第三分局於九十三年八月十五日採擷
      尿液檢體，先送台南市衛生局檢驗有嗎啡及安非他命反應
      ，此有該局尿液檢驗成績書附卷可稽，嗣於九十三年十二
      月十一日再經台南地方法院檢察署檢察官送長榮大學毒物
      研究中心以氣象層析質譜儀分析法複驗，檢驗結果仍呈嗎
      啡及甲基安非他命陽性反應，有該中心九十三年十一月二
      十九日確認報告一紙在卷可憑；而氣相層析質譜儀法包括
      「氣相層析儀」和「質譜儀」兩部份，在「氣相層析儀」
      部分，係將物質氣化後，再經分析管分離，由於各種物質
      之沸點及對管柱的吸附力不同，在經過檢測器測定後，表
      現出不同的滯留時間，利用滯留時間來判定是何種物質，
      此種判斷方法須事先做好各種物質之分離研究，以避免不
      同的物質有相同的滯留時間，而產生誤判，此外並需隨時
      注意其分析管柱老化造成之結果差異；在「質譜儀」部分
      為其檢測器，能將物質撞擊成碎片，記錄其質譜圖，因每
      個化合物之鍵結能力不同，故不同的物質會有其特定的質
      譜圖，因此在物質判斷上有若指紋鑑定，故理論上，如果
      扣除人為因素（例如檢體之間的污染）不計的話，氣相層
      析質譜儀法的精確度接近百分之百，亦即如果某人的尿液
      中如不存在有毒品成份時，氣相層析質譜儀應不會顯示出
      含有毒品成份，也就是說以氣相層析質譜儀法檢驗，發生
      假陽性錯誤之可能性極低（行政院衛生署管制藥品管理局
      九十二年六月二十日管檢字第０九二０００四七一三號函
      參照）。是本件所採集之被告尿液檢體，既經精確度接近
      百分之百之「氣相層析質譜儀分析法」確認檢驗結果，呈
      甲基安非命及嗎啡陽性反應（按海洛因係由嗎啡經化學合
      成而製得，經注射進入人體後，因代謝而分解又生成嗎啡
      ，因此海洛因在進入人體後，均以嗎啡形態排於尿液中）
      ，參以被告於警詢（見警卷第三頁）、偵查中（見偵查卷
      第十頁）均自白有施用安非命及海洛英等情，故被告有於
      台南市警察局第三分局在九十三年八月十五日採擷尿液送
      驗前，四日內之某時施用第二級毒品安非他命；及二日內
      之某時施用第一級毒品海洛英之犯行甚明。
（三）被告前因施用毒品案件，經觀察、勒戒後，認無繼續施用
      毒品之傾向，由檢察官於八十八年二月二十八日，以八十
      八年度偵緝字第二二六號不起訴處分確定後，復於八十九
      年間因施用第二級毒品安非他命案，經觀察勒戒後，認有
      繼續施用毒品之傾向，先送強制戒治，於九十年四月二十
      七日期滿，有臺灣高等法院被告全國前案紀錄表、臺灣臺
      南地方法院檢察署刑案查註資料表附卷可佐。
（四）綜上，被告所辯顯係卸責之詞，不足採信，事證明確，其
      犯行應可認定。另被告聲請傳喚之證人甲○○經合法傳喚
      未到庭，且被告就其待證事實亦未陳述明確，前揭事證已
      臻明確，證人甲○○核無再傳訊之必要，附此敘明。
二、核被告乙○○所為，係犯毒品危害防制條例第十條第一項之
    施用第一級毒品罪及同條第二項之施用第二級毒品罪。其施
    用前持有第一級毒品、第二級毒品之低度行為，各為其施用
    之高度行為所吸收，均不另論罪。又被告所犯上開二罪，犯
    意各別，行為互殊，應予分論併罰。再者，被告有事實欄之
    前科及執行紀錄，有台灣高等法院被告全國前案紀錄表一份
    在卷可參，其於五年之內再犯本件有期徒刑以上之罪，為累
    犯，應依法加重其刑。爰審酌被告有施用毒品之素行，其犯
    罪之動機、目的、手段、犯罪後態度及施用毒品係自戕身心
    等一切情狀，量處如主文所示之刑，並定其應執行之刑，以
    資懲戒。末查，被告施用海洛英及安非他命必須以注射針筒
    、香煙或燒烤器具為之，然因被告否認犯罪，其施用毒品器
    具亦未扣案，雖無證據足以證明其已滅失，仍難具體確定何
    者確係其利用供作施用毒品之器具，為免執行因難，爰不為
    沒收之諭知，併此敘明。
據上論斷，應依刑事訴訟法第二百九十九條第一項前段，毒品危
害防制條例第十條第一項、第二項，刑法第十一條前段、第四十
七條、第五十一條第五款，判決如主文。
本案經檢察官丙○○到庭執行職務
中　　華　　民　　國　　94　　年　　5　　月　　12　　日
　　　　　　　　　刑事第六庭  審判長  法  官  陳忠鎣
                                      法  官  林勝利
                                      法　官　鍾邦久
以上正本證明與原本無異。
如不服本判決，應於判決送達後10日內，向本院提出上訴狀。
　　　　　　　　　　　　　　　      　書記官　張豐榮
中　　華　　民　　國　　94　　年　　5　　月　　12　　日
附錄法條：
毒品危害防制條例第10條
施用第一級毒品者，處 6 月以上 5 年以下有期徒刑。
施用第二級毒品者，處 3 年以下有期徒刑。
